【裁判字號】    95,訴,771
【裁判日期】    951206
【裁判案由】    毒品危害防制條例
【裁判全文】
臺灣基隆地方法院刑事判決               95年度訴字第771號
公  訴  人  臺灣基隆地方法院檢察署檢察官
被      告  乙○○
上列被告因毒品危害防制條例案件，經檢察官提起公訴（95年度
毒偵字第1179號、第1398號、第1491號、第1674號、第1840號）
，嗣經本院合議改採簡式審判程序審理，本院判決如下：
    主    文
乙○○施用第一級毒品，累犯，處有期徒刑壹年柒月。
扣案之含無法獨立析離之海洛因成份之殘渣袋貳只、海洛因壹包
（淨重零點貳零公克）、海洛因貳包（共淨重零點壹玖公克）、
在壹支注射針內之海洛因液體約零點伍毫升，均沒收銷燬之，注
射針筒肆支沒收。
    事    實
一、乙○○曾分別於民國87年、88年5月間因施用第二級毒品案
    件，經本院分別裁定送觀察、勒戒，均經認無繼續施用毒品
    傾向，而由本院於87年7月30日以87年度易字第175號判決免
    刑、臺灣基隆地方法院檢察署檢察官於88年6月15日以88年
    度偵字第3527號處分不起訴確定在案。又於88年7月間因施
    用第二級毒品，除經本院裁定送強制戒治外，並經本院合議
    庭於89年8月16日判處有期徒刑6月確定，其於接受強制戒治
    前之89年2月間又犯施用第一級毒品罪，經本院於89年5月5
    日判處有期徒刑1年確定，嗣上開二有期徒刑合併定應執刑
    為有期徒刑1年5月，其於89年2月4日入所戒治，於89年8月
    28日經停止強制戒治付保護管束，於90年5月21日保護管束
    期滿。再於停止戒治期間之89年12月間因施用第一級、第二
    級毒品，除經本院裁定撤銷停止戒治外，並經台灣高等法院
    、本院分別於91年2月6日、90年10月11日分別判處有期徒刑
    1年4月、7月確定，嗣該二罪刑合併定應執行刑為有期徒刑1
    年8月，其自90年9月12日入所執行戒治殘期，並接續執行上
    開有期徒刑1年5月、1年8月，於93年4月28日假釋出監，須
    至94年2月17日始假釋期滿，其又於假釋期間之93年12月間
    因犯竊盜罪，經本院基隆簡易庭於94年1月5日判處有期徒刑
    3月確定，其前之假釋亦遭撤銷，其於93年12月15日入監接
    續服假釋經撤銷之殘刑與有期徒刑3月，甫於95年1月4日執
    行完畢。猶不知悔改，復基於施用第一級毒品海洛因之包括
    犯意，自95年5月初起至95年8月24日上午止，在基隆市○○
    區○○街180之4號、基隆市○○街大華戲院，以針筒注射之
    方式施用海洛因，平均3至5日施用1次。嗣：(一)、於95年5月
    31日16時40分許，在基隆市○○區○○街93  號前，為警盤
    查時，查獲含無法獨立析離之海洛因成份之殘渣袋2只及乙
    ○○所有供其施用海洛因之注射針筒1支；(二)、於95年7月8
    日20時15分許，在基隆市○○區○○街145號前，為警盤查
    時，查獲第一級毒品海洛因1包（淨重0.20公克）及乙○○
    所有供其施用海洛因之注射針筒1支；(三)、於95  年7月24日
    14時45分許，在基隆市○○區○○街8號前，乙○○與友人
    陳俊義共乘機車，警方欲攔車盤查，乙○○心虛急忙將第一
    級毒品海洛因2包（共淨重0.19公克）丟棄於地上，為警方
    扣獲而查獲；(四)、於95年8月14日11時20分許，在基隆市○
    ○路及愛四路路口，為警查獲乙○○所有供其施用海洛因之
    注射針筒1支；(五)、於95年8月24日18時20分許，在基隆市○
    ○街145號頂樓，為警查獲乙○○與高啟文共有預備供其等
    施用海洛因之含海洛因液體之注射針筒1支（約0.5  毫升）
    。
二、案經基隆市警察局第一分局、第二分局、第四分局報告臺灣
    基隆地方法院檢察署檢察官偵查起訴。
    理    由
一、訊據被告乙○○對於上開事實坦承不諱，其5次為警查獲採
    驗之尿液呈嗎啡或兼有可待因陽性反應，有昭信科技顧問股
    份有限公司濫用藥物尿液檢體檢驗報告5紙附卷可稽，此外
    ，復有毒品初步鑑驗報告單1紙、法務部調查局鑑定通知書
    2紙、針筒內液體之初步鑑定報告1紙、臺灣高等法院被告前
    案紀錄表1紙附卷足考，且有扣案如事實欄所述之物品可資
    佐證，本件事證明確，被告係於毒品危害防制條例公布施行
    後，經2次觀察勒戒、1次強制戒治完畢，五年內第六犯施用
    毒品罪者，足堪認定。
二、核被告所為，係犯毒品危害防制條例第十條第一項施用第一
    級毒品罪。其施用前之持有海洛因之低度行為應為施用之高
    度行為所吸收，不另論罪。被告前後多次施用第一級毒品之
    犯行，考諸被告係五年內第六犯施用毒品罪者，其顯早有施
    用毒品之習慣，是其多次施用第一級毒品之犯行，應認係包
    括一罪；公訴人雖僅起訴被告自95年5月28日起之施用海洛
    因犯行，然其餘施用海洛因犯行既與已起訴部分具有包括一
    罪之關係，自在本院得一併審酌之範圍內。被告曾犯如事實
    欄一所述各項前科，甫於95年1月4日執行完畢，此有臺灣高
    等法院被告前案紀錄表一紙在卷可稽，其於五年內再犯本件
    ，為累犯，應依刑法第47條第1項之規定加重其刑。爰審酌
    被告於毒品危害防制條例施行後已屬第六犯施用毒品罪、其
    對毒品顯已具相當之依賴性、其施用毒品之頻率及次數、犯
    罪手段等一切情狀，量處如主文所示之刑。扣案之含無法獨
    立析離之海洛因成份之殘渣袋貳只、海洛因1包（淨重0.20
    公克）、海洛因2包（共淨重0.19公克）、在壹支注射針內
    之海洛因液體約0.5毫升，均為本案扣獲之毒品，均應依毒
    品危害防制條例第十八條第一項前段之規定，宣告沒收銷燬
    之；扣案之針筒肆支，係被告所有（其中有1支係其與高啟
    文共有）供其施用或預備施用海洛因之物，業據其陳供明確
    ，應依刑法第三十八條第一項第二款之規定，宣告沒收。
據上論斷，應依刑事訴訟法第二百七十三條之一第一項、第二百
九十九條第一項前段，毒品危害防制條例第十條第一項、第十八
條第一項前段、第二十三條第二項，刑法第十一條前段、第四十
七條第一項、第三十八條第一項第二款，判決如主文。
本案經檢察官甲○○到庭執行職務
中    華    民    國    95    年    12    月    6     日
                  刑事第四庭法    官  曾雨明
以上正本證明與原本無異。
對於本件判決如有不服，應於收受送達後10日內，向本院提出上
訴書狀，上訴於臺灣高等法院。
中    華    民    國    95    年    12    月    11    日
                            書 記 官  王靜敏
附論罪法條：
毒品危害防制條例第10條第1項、第2項：
施用第一級毒品者，處 6 月以上 5 年以下有期徒刑。


司法院資訊處製作；財團法人民間司法改革基金會備份。
